臺灣臺南地方法院民事裁定
111年度司家親聲字第36號
聲  請  人  王俊翔  



未成年  人  王崇瑋  

            王梓萌  

關  係  人  郭俐瑩  
            李汶宜  
上聲請人聲請選任未成年子女特別代理人事件，本院裁定如下：
    主  文
選任戊○○（女、民國00年00月0日生、身分證統一編號：Z000000
000號）為未成年人乙○○（男、民國00年0月00日生、身分證統一
編號：Z000000000號）辦理如附件所示被繼承人甲○○○遺產協議
分割繼承登記之特別代理人。
選任丁○○（女、民國00年0月00日生、身分證統一編號：Z000000
000號）為未成年人丙○○（男、民國00年0月00日生、身分證統一
編號：Z000000000號）辦理如附件所示被繼承人甲○○○遺產協議
分割繼承登記之特別代理人。
聲請費用新臺幣壹仟元由聲請人負擔。
    理  由
一、按父母之行為與未成年子女之利益相反，依法不得代理時，
    法院得依父母、未成年子女、主管機關、社會福利機構或其
    他利害關係人之聲請或依職權，為子女選任特別代理人，民
    法第1086條第2項定有明文。又該條第2項所定「依法不得代
    理」係採廣義解釋，包括民法第106 條禁止自己代理或雙方
    代理之情形，以及其他一切因利益衝突，法律上禁止代理之
    情形而言。
二、本件聲請意旨略以：聲請人為未成年人乙○○、丙○○之監護人
    ，未成年人父親王俊傑於民國110年10月6日死亡，未成年人
    母親温喩絜經本院111年度家調裁字第38號宣告停止對未成
    年人乙○○、丙○○親權並選任聲請人為監護人，聲請人與未成
    年子女等二人同為繼承人，其行為與未成年人利益相反，依
    法不得代理，爰聲請分別為未成年人等二人選任其關係人戊○○、丁○○為特別代理人，據以辦理遺產分割繼承等語。
三、經查，聲請主張之上開各情，業據聲請人提出財政部國稅局
    遺產稅免稅證明書、繼承系統表、戶籍謄本在卷可參，堪信
    為真實，是聲請為未成年人選任特別代理人，即屬有據，應
    予准許。本院審酌關係人戊○○、丁○○於被繼承人之遺產分割
    繼承事件中，並非繼承人或其他利害關係之人，亦無不適或
    不宜擔任該未成年人代理人之事由，並表明同意擔任未成年
    人之特別代理人等情，此有其戶籍謄本、印鑑證明書、同意
    書等在卷可稽，佐以聲請人所提出之遺產分割後續處理方式
    ，對未成年人之生活照顧亦有相當考量，此有其戶籍謄本、
    印鑑證明書、同意書、遺產分割協議書等在卷可稽。綜上，
    本院認關於未成年人等二人繼承被繼承人遺產分割繼承事宜
    ，由關係人戊○○、丁○○代理，應無不適，爰裁定如主文所示
    。又本件特別代理人就任後，應以善良管理人之注意執行其
    職務，俾維護未成年人之最佳利益，附此敘明。
四、依家事事件法第104條第3項、第97條，非訟事件法第24條第
    1項，裁定如主文。　　　　　　　　　　　
中　　華　　民　　國　　111 　年　　11　　月　　17　　日
                  家事法庭    司法事務官　陳妍文
以上正本係照原本作成。
如不服本裁定應於送達後10日內向本院提出抗告狀，並繳納抗告
費新台幣1,000元
中　　華　　民　　國　　111 　年　　11　　月　　17　　日
                                 書記官   劉雙宜